臺灣桃園地方法院刑事判決　　　　　　　　　　　　九十一年度交易字第二一五號
　　公　訴　人　臺灣桃園地方法院檢察署檢察官
　　被　　　告　乙○○
右列被告因公共危險案件，經檢察官聲請簡易判決處刑（九十一年度偵字第二四０八
號），經本院改分通常程序審理，茲判決如左：
    主  文
乙○○無罪。
    理  由
一、聲請簡易判決處刑意旨略以：被告乙○○於民國九十一年一月十九日下午，酒後
    駕駛車牌號碼Ｖ六─七０三三號車輛，因酒醉意識不清，不能安全駕駛動力交通
    工具，於同日下午四時三十五分許，行經桃園縣中壢市○○里○○街、天祥三街
    口，不慎與甲○○所駕駛之車牌號碼Ｖ七─七０五九號車輛發生擦撞（無人傷亡
    ），因認被告乙○○涉有刑法第一百八十五條之三之公共危險罪嫌等語。
二、按犯罪事實應依證據認定之，無證據不得推定其犯罪事實，又不能證明被告犯罪
    者，應諭知無罪之判決，刑事訴訟法第一百五十四條、第三百零一條第一項定有
    明文。所謂認定犯罪事實之證據，係指足以認定被告確有犯罪行為之積極證據而
    言，該項證據自須適合於被告犯罪事實認定，始得採為斷罪資料。又苟未能發現
    相當證據，或證據不足以證明，自不能以推測或擬制之方法，以為裁判基礎，亦
    分別有最高法院二十九年度上字第三一０五號及同院四十年度台上字第八六號判
    例意旨可資參照。次按，服用酒類不能安全駕駛動力交通工具而駕駛者，八十八
    年四月二十三日生效施行之刑法第一百八十五條之三，將之列於公共危險罪處罰
    ，其立法目的，本在藉由抽象危險犯之構成要件，以刑罰制裁力量嚇阻酒後駕車
    之行為，進而確保參與道路交通往來人車之安全，因此並不以對於道路交通往來
    人車發生具體實害為要件，此種立法例亦為德、日等國所採行。然所謂「不能安
    全駕駛」，性質上乃屬不確定法律概念，雖法務部於八十八年五月間召開「研商
    訂定刑法第一百八十五條之三服用毒品、麻醉藥品、酒類或其他相類之物，不能
    安全駕駛交通動力工具之認定標準」會議，會中決定參考德國、美國認定標準，
    對於酒精濃度呼氣達每公升零點五五毫克或血液濃度達千分之一點一以上者，即
    認為已達不能安全駕駛之標準，其數值在其以下者，如能輔以其他客觀事實作為
    不能安全駕駛之判斷時，亦應依法移送處以刑罰（詳參法務部八十八年五月十八
    日法八八檢字第一六六九號函），以期統一建立執法機關移送之準則，然此
    僅係供法院認定事實之參考，得為審判所引用，但並無絕對之拘束力，亦即飲酒
    駕車者究有無構成本罪，仍有待法院依具體個案事實認定之。
三、公訴人認被告乙○○涉有前揭服用酒類，不能安全駕駛動力交通工具而駕駛罪嫌
    ，無非以被告自承其有服用酒類後駕車之行為、及警製道路交通事故調查報告表
    、酒精濃度測定表、刑法第一百八十五條之三公共危險案件測試觀察紀錄表、舉
    發違反道路交通管理事件通知單影本各一份、車損照片五張為其論據。本件訊據
    被告堅決否認有公共危險犯行，辯稱：伊當日中午一點多，因老婆做月子，所以
    伊在家中喝了四碗麻油雞酒，沒有再喝其他的酒，約三點半老板打電話要伊去工
    地看工作，伊行經十字路口時，看兩方沒車就開過去，沒想到對方的車子突然從
    右側駛出撞到等語。經查，被告於九十一年一月十九日下午四時三十五分許駕駛
    車牌號碼Ｖ六─七０三三號車輛行經桃園縣中壢市○○街與天祥三街路口，與甲
    ○○所駕駛之車牌號碼Ｖ七─七０五九號車輛相撞，經警測試其吐氣中所含酒精
    成份為每公升○．四九毫克一節，有酒精濃度測定單影本一紙在卷為憑，雖可認
    其有飲酒後駕車之情事，惟查，證人即處理本件車禍現場之警員童國明於九十一
    年六月四日本院審理時到庭證稱：被告當時言行舉止算正常，他說話很大聲但沒
    有結巴，走路也很正常，只是身上有酒味等語，且其所記載之違反刑法第一百八
    十五條之三案件測試、觀察職務報告中亦僅記有酒後駕車肇事，並無選項中意識
    模糊、語無倫次、走路東倒西歪、腳步不穩或手腳部顫抖無法平衡等現象，此有
    違反刑法第一百八十五條之三案件測試、觀察職務報告表一紙在卷足憑，顯見被
    告固有飲酒，然其神情清醒，步履穩健，言談、舉止一切如常，可徵酒精對其意
    思力、認知力及行為控制力不生影響，與常人相較，並無稍顯薄弱之處，職是，
    自未能指其已因飲酒而達於不能安全駕駛之程度，何況本件車禍之發生係被告與
    甲○○均疏未注意車前狀況所致，惟通常之人縱未飲酒，亦有過失肇事之可能，
    是其肇事並非必然係因其飲酒行為而肇致，職是，自未能指其已因飲酒而達於不
    能安全駕駛之論證。此外，復查無其他積極証據足資証明被告確有何不能安全駕
    駛交通動力工具而駕駛之犯行，則依前開說明，應認不能証明被告犯罪，爰依法
    諭知被告無罪之判決。
四、按檢察官聲請以簡易判決處刑之案件，經法院認為有刑事訴訟法第四百五十一條
    之一第四項但書之情形者，應適用通常程序審判之，同法第四百五十二條定有明
    文，經查本件被告乙○○被訴公共危險乙案，本院認檢察官之聲請有刑事訴訟法
    第四百五十一條之一第四項但書所載之情形，爰依右開刑事訴訟法第四百五十二
    條之規定，改用通常程序審判之，附此敘明。
五、被告經合法傳喚無正當理由不到庭，惟本院認應諭知無罪之案件，故不待其陳述
    逕行判決，併此敘明。
據上論斷，應依刑事訴訟法第四百五十二條、第三百零一條第一項、第三百零六條，
判決如主文
本案經檢察官廖江憲到庭執行職務。
中      華      民      國    九十一    年      六      月     十八     日
                              臺灣桃園地方法院刑事第二庭
                                  法  官    林  恆  吉
右正本證明與原本無異。
如不服本判決，應於判決送達後十日內向本院提出上訴狀( 應附繕本 )，上訴於臺灣
高等法院。
                                  書記官    邱  仲  騏
中      華      民      國    九十一    年      六      月     二十     日
